---
output: github_document
---

```{r, include = FALSE}
knitr::opts_chunk$set(
  collapse = TRUE,
  comment = "#>",
  fig.path = "man/figures/README-",
  out.width = "100%"
)
```

# paquetemeteorologico 

[![R-CMD-check](https://github.com/bcampdepadros/paquetemeteorologico/actions/workflows/R-CMD-check.yaml/badge.svg)](https://github.com/bcampdepadros/paquetemeteorologico/actions/workflows/R-CMD-check.yaml)
![Coverage](https://img.shields.io/badge/coverage-96%25-brightgreen)
[![Lifecycle: experimental](https://img.shields.io/badge/lifecycle-experimental-orange.svg)](https://lifecycle.r-lib.org/articles/stages.html#experimental)

## Descripción

** Podés ver la documentación completa y la página web del paquete acá:** [https://bcampdepadros.github.io/paquetemeteorologico/](https://bcampdepadros.github.io/paquetemeteorologico/)

El objetivo de `paquetemeteorologico` es proporcionar un set de herramientas robustas para el análisis y visualización de datos climáticos provenientes de estaciones meteorológicas. Este paquete fue desarrollado como parte de la materia **Programación 2** de la Licenciatura en Ciencia de Datos (Universidad Austral).

Incluye funcionalidades para:
* **Descarga automática** de datos desde repositorios remotos.
* **Conversión de unidades** (Celsius ↔ Fahrenheit).
* **Resúmenes estadísticos** (mínimos, máximos, promedios por estación).
* **Visualización** de series temporales mensuales.

## Instalación

Se puede instalar la versión de desarrollo de `paquetemeteorologico` desde [GitHub](https://github.com/) con:

```{r, eval = FALSE}
# install.packages("pak")
pak::pak("bcampdepadros/paquetemeteorologico")
```
## Ejemplos de Uso

A continuación se muestran ejemplos básicos de las funciones principales del paquete:

### 1. Cargar la librería

```{r example}
library(paquetemeteorologico)
```

### 2. Conversión de Temperaturas

Convertir grados Celsius a Fahrenheit es directo:

```{r conversion}
celsius_to_fahrenheit(0)   # Punto de congelación
celsius_to_fahrenheit(25)  # Temperatura ambiente

```

### 3. Resumen de Datos

Podemos generar una tabla resumen con estadísticas clave por estación. Usaremos el dataset de ejemplo:

```{r resumen}
data("datos")
# Usamos los nombres de columnas que tiene tu dataset
tabla_resumen_temperatura(datos, 
                          col_estacion = "estacion", 
                          col_temp = "temperatura")

```


### 4. Visualización

Generar un gráfico de la evolución mensual de la temperatura es muy sencillo:

```{r grafico, fig.height=4, fig.width=8}
# Creamos datos de prueba para demostrar el gráfico
datos_grafico <- data.frame(
  fecha = seq(as.Date("2023-01-01"), as.Date("2023-12-01"), by = "month"),
  temperatura = c(25, 24, 22, 18, 15, 12, 11, 13, 16, 19, 22, 26)
)

grafico_temperatura_mensual(datos_grafico, titulo = "Ejemplo: Temperatura Anual")


 
